臺灣臺南地方法院刑事判決
110年度交訴字第8號
公  訴  人  臺灣臺南地方檢察署檢察官
被      告  曾冠群



上列被告因公共危險等案件，經檢察官提起公訴（109年度偵字
第13407號），被告於準備程序期日就被訴事實為有罪之陳述，
本院合議庭裁定由受命法官獨任進行簡式審判程序，判決如下：
    主  文
曾冠群犯駕駛動力交通工具發生交通事故致人傷害逃逸罪，處有
期徒刑陸月，如易科罰金，以新臺幣壹仟元折算壹日。
被訴過失傷害部分，公訴不受理。
    事  實
一、曾冠群於民國109年4月29日凌晨2時22分許，駕駛車號000-0
    000號自小客車，沿臺南市永康區仁愛街往中正南路由東往
    西方向行駛，途經中正南路865號前時，本應注意車前狀況
    ，隨時採取必要之安全措施，而依當時天候晴、夜間有照明
    、柏油路面乾燥無缺陷、無障礙物、視距良好等情，並無不
    能注意之情事，竟疏未注意及此，貿然駕車前行，遂不慎撞
    及欲由南往北穿越中正南路之行人周玉琴，致周玉琴因此倒
    地，並受有左上臂擦傷、左臀挫擦傷等傷害（過失傷害部分
    ，因周玉琴撤回告訴，另為不受理判決，詳下述）。詎曾冠
    群於肇事後下車察看，見周玉琴彼時無法自行起身，而可知
    其勢必因此受傷，然竟未等候警方及救護人員到場處理，亦
    未留下姓名或聯絡方式，或對周玉琴施以必要之救護等措施
    ，僅於短暫停留後，即基於肇事逃逸之犯意，逕自駕車離開
    現場而逃逸。
二、案經周玉琴訴請臺南市政府警察局永康分局移送臺灣臺南地
    方檢察署檢察官偵查起訴。
    理  由
一、本件係經被告曾冠群於準備程序當庭表示認罪，而經本院裁
    定以簡式審判程序加以審理，依據刑事訴訟法第273條之2、
    第159條第2項之規定，不適用傳聞法則有關限制證據能力之
    相關規定，合先敘明。
二、上開犯罪事實，業據被告於本院審理中坦承不諱，核與告訴
    人周玉琴於警詢及偵查中證述之情節相符，並有台南市立安
    南醫院109年4月29日診斷證明書、監視錄影截圖照片4張、
    蒐證照片5張、臺南市政府警察局永康分局道路交通事故現
    場圖、道路交通事故調查報告表㈠、㈡、現場照片5張、臺南
    市車輛行車事故鑑定委員會南鑑0000000案鑑定意見書等附
    卷可資佐證（警卷第19至35、41至43、53至54頁）。足認被
    告上開自白與事實相符，是本案事證明確，被告犯行堪以認
    定，應予依法論科。
三、論罪科刑：
  ㈠按行為後法律有變更者，適用行為時之法律。但行為後之法
    律有利於行為人者，適用最有利於行為人之法律，刑法第2
    條第1項定有明文。查被告行為後，刑法第185條之4於民國1
    10年5月28日經總統公布修正施行，並自110年5月30日起生
    效。修正前刑法第185條之4規定：「駕駛動力交通工具肇事
    ，致人死傷而逃逸者，處1年以上7年以下有期徒刑」，修正
    後則規定：「駕駛動力交通工具發生交通事故，致人傷害而
    逃逸者，處6月以上5年以下有期徒刑；致人於死或重傷而逃
    逸者，處1年以上7年以下有期徒刑。犯前項之罪，駕駛人於
    發生交通事故致人死傷係無過失者，減輕或免除其刑」。經
    新舊法比較結果，於駕駛動力交通工具發生交通事故，致人
    傷害而逃逸，且駕駛人於發生交通事故係有過失之情形，修
    正後之規定降低有期徒刑之上限及下限，較有利於被告，依
    刑法第2條第1項但書，應適用修正後之規定。
  ㈡核被告所為，係犯修正後刑法第185條之4第1項前段之駕駛動
    力交通工具發生交通事故致人傷害逃逸罪。爰審酌被告駕駛
    自小客車上路，未注意車前狀況，撞及行走之告訴人，致告
    訴人倒地因而受傷，交通事故發生後未為必要之處置，逕駕
    車離開現場，所為要不足取，兼衡告訴人所受傷勢程度不重
    、事後業與告訴人和解並賠償損害、犯後坦承犯行之態度，
    暨被告國中畢業之智識程度、入監前從事開怪手廢五金回收
    、獨居、家中無人需要扶養之家庭生活狀況等一切情狀，量
    處如主文所示之刑，並諭知如易科罰金之折算標準。
四、公訴不受理部分：
  ㈠公訴意旨另以：被告於前揭時、地，駕駛車號000-0000號自
    小客車，沿臺南市永康區仁愛街往中正南路由東往西方向行
    駛，途經中正南路865號前時，本應注意車前狀況，隨時採
    取必要之安全措施，而依當時情形並無不能注意之情事，竟
    疏未注意貿然駕車前行，遂不慎撞及欲由南往北穿越中正南
    路之行人即告訴人，致告訴人因此倒地，並受有左上臂擦傷
    、左臀挫擦傷等傷害，因認被告涉犯刑法第284條前段之過
    失傷害罪嫌等語。
  ㈡按告訴乃論之罪，告訴人於第一審辯論終結前得撤回其告訴
    ，告訴經撤回者，應諭知不受理之判決，並得不經言詞辯論
    為之，刑事訴訟法第238條第1項、第303條第3款及第307條
    分別定有明文。
  ㈢查本件被告被訴過失傷害部分，經檢察官偵查後，認被告係
    涉犯刑法第284條前段之過失傷害罪嫌，依同法第287條規定
    ，須告訴乃論。茲告訴人已於111年9月25日具狀撤回本件過
    失傷害部分之告訴，有刑事撤回告訴狀1份在卷可稽（本院
    卷第413頁），揆諸前揭說明，爰諭知不受理之判決。
據上論斷，依刑事訴訟法第273條之1第1項、第299條第1項前段
、第303條第3款，刑法第185條之4第1項前段、第41條第1項前段
，刑法施行法第1條之1，判決如主文。
本案經檢察官胡晟榮提起公訴，檢察官李佳潔到庭執行職務。
中　　華　　民　　國　　111 　年　　9 　　月　　30　　日
                  刑事第十六庭  法　官  高如宜  
以上正本證明與原本無異。
如不服本判決應於收受本判決後20日內向本院提出上訴書狀，並
應敘述具體理由。其未敘述上訴理由者，應於上訴期間屆滿後20
日內向本院補提理由書狀（均須按他造當事人之人數附繕本）「
切勿逕送上級法院」。 
                                書記官  廖庭瑜
中　　華　　民　　國　　111 　年　　9 　　月　　30　　日
附錄本案論罪科刑法條全文：
中華民國刑法第185條之4
駕駛動力交通工具發生交通事故，致人傷害而逃逸者，處6月以
上5年以下有期徒刑；致人於死或重傷而逃逸者，處1年以上7年
以下有期徒刑。
犯前項之罪，駕駛人於發生交通事故致人死傷係無過失者，減輕
或免除其刑。